【裁判字號】    95,簡上,43
【裁判日期】    950421
【裁判案由】    傷害
【裁判全文】
臺灣彰化地方法院刑事判決              95年度簡上字第43號
公  訴  人  彰化地方法院檢察署檢察官
上  訴  人
即  被  告  乙○○
上列上訴人即被告因傷害案件，不服本院北斗簡易庭九十四年度
斗簡字第四九六號中華民國九十四年十二月三十日第一審判決（
原檢察官聲請簡易判決處刑案號：九十四年度偵字第六四三三號
），提起上訴，本院管轄第二審合議庭判決如下：
    主  文
上訴駁回。
乙○○緩刑貳年。
    事實及理由
一、本案經本院審理結果，認第一審判決認事用法及量刑均無不
    當，應予維持，並引用第一審判決書記載之事實、證據及理
    由（如附件）。
二、本件上訴意旨略以：我是出於正當防衛，且於第一審判決後
    ，已與告訴人達成和解，請求庭上給我自新的機會等語。
三、經查：（一）本件係因告訴人甲○○持之前該加油站所印發
    之加油券加油時，為加油站之職員陳世章拒絕，告訴人即與
    陳世章理論許久後，告訴人見被告乙○○在辦公室內，告訴
    人便走進辦公室內罵被告，嗣後被告與告訴人二人便互毆，
    造成告訴人因而受有右側臉部挫傷、胸部挫傷、左手挫傷及
    左前臂瘀腫等傷害之事實，業據證人即告訴人甲○○於偵查
    中及證人陳世章於警詢中證述甚詳，並有南星醫院診斷證明
    書二份、加油券一紙及現場圖一份在卷可稽。（二）按正當
    防衛必須對於現在不法之侵害始得為之，侵害業已過去，或
    無從分別何方為不法侵害之互毆行為，均不得主張防衛權，
    而衡之一般社會經驗法則，互毆係屬多數動作構成單純一罪
    而互為攻擊之傷害行為，縱令一方先行出手，而還擊之一方
    在客觀上苟非單純對於現在不法之侵害為必要排除之反擊行
    為，因其本即有傷害之犯意存在，則對其互為攻擊之還手反
    擊行為，自無主張防衛權之餘地（最高法院九十二年度台上
    字第三０三九號判決參照）。而本件被告於偵查中自承：後
    來我叔叔（按即指告訴人）看到我就罵我三字經，我請他出
    去，他不肯，我推他出去，之後就扭打等語，且證人陳世章
    於警詢中亦證稱：甲○○因此與我理論將近三十分鐘，後來
    見老闆（按即被告）在辦公室內，他便走進辦公室內，一進
    辦公室甲○○便開口罵老闆，罵得很難聽，不久兩人便打起
    來等語，足認被告毆打告訴人並非出於對於現在不法侵害之
    防衛行為，而係單純之互毆行為，自不得主張正當防衛，是
    以被告所辯其係出於正當防衛顯係事後卸責之詞，不足採信
    。（三）又本件係因告訴人持之前該加油站所印發之加油券
    加油時，為加油站之職員陳世章拒絕，告訴人即與陳世章理
    論許久後，告訴人見被告乙○○在辦公室內，告訴人便走進
    辦公室內罵被告，嗣後被告與告訴人二人便互毆，造成告訴
    人因而受有右側臉部挫傷、胸部挫傷、左手挫傷及左前臂瘀
    腫等傷害，足認被告當時確有傷害故意無訛，是以本件被告
    傷害犯行事證已臻明確，其犯行自堪認定。（四）原審審酌
    上開情狀，而據以論罪科刑，判處被告有期徒刑三月，並諭
    知易科罰金之折算標準，核無不當，上訴人指摘原判決不當
    ，聲請撤銷原判決，為無理由，應駁回其上訴。（五）又被
    告前未曾受有期徒刑以上刑之宣告之事實，此有台灣高等法
    院被告全國前案紀錄表可按，其因一時失慮，而有上述犯行
    ，其於第一審判決後，已與告訴人達成和解，賠償告訴人所
    受之損害，並有和解書一份在卷可稽等語，上訴人即被告經
    此次科刑之宣告，當知警惕，信無再犯之虞，本院認本件所
    宣告之刑，以暫不執行為適當，併予宣告緩刑二年，以啟自
    新。
據上論斷，應依刑事訴訟法第四百五十五條之一第一項、第三項
、第三百七十三條、第三百六十八條，刑法第七十四條第一款，
判決如主文。
本件經檢察官何蕙君到庭執行職務。
中    華    民    國    95    年    4     月    21    日
                  刑事第二庭   審判長法  官  石馨文
                                     法  官  李水源
                                     法  官  黃齡玉
以上正本證明與原本無異。
本判決不得上訴。
中    華    民    國    95    年    4     月    24    日
                                     書記官  梁高賓


司法院資訊處製作；財團法人民間司法改革基金會備份。
